臺灣高雄地方法院刑事判決　　　　　　　100年度易字第137號
公　訴　人　臺灣高雄地方法院檢察署檢察官
被　　　告　梁正宗
選任辯護人　劉家榮律師
上列被告因竊盜等案件，經檢察官提起公訴（99年度偵字第3522
7 號），暨追加起訴（99年度偵字第37249 號、100 年度偵字第
1289號），被告於本院準備程序中就被訴事實均為有罪之陳述，
經裁定依簡式審判程序審理，本院判決如下：
    主  文
梁正宗犯如附表編號1 所示之竊盜罪，累犯，處有期徒刑陸月；
又犯如附表編號2 至4 、6 至7 所示之攜帶兇器竊盜罪，共伍罪
，均累犯，各處有期徒刑捌月。扣案之六角扳手壹支，分別沒收
之；又犯如附表編號5 所示之夜間侵入住宅竊盜罪，累犯，處有
期徒刑捌月；又犯如附表編號8 所示之侵占遺失物罪，處罰金新
臺幣伍仟元，如易服勞役，以新臺幣壹仟元折算壹日。徒刑部分
應執行有期徒刑參年貳月。扣案之六角扳手壹支，沒收之。
    事  實
一、梁正宗前因竊盜、詐欺等案件，經本院94年度易字第1433號
    判處有期徒刑2 年6 月、8 月，應執行有期徒刑3 年確定，
    嗣詐欺部分，經減刑為有期徒刑4 月，並另定應執行有期徒
    刑2 年8 月確定，於民國99年1 月22日假釋出監，並於99年
    6 月11日假釋期滿未經撤銷視為徒刑執行完畢。詎仍不知悔
    改，意圖為自己不法之所有，於附表編號1 至7 「時間」欄
    所示時間，分別以「犯罪事實」欄所示之方式，竊取侯慶興
    、林秀樺、廖良彧、盧彥文、杜玲專、潘冠侑、吳文隆等人
    所有如附表編號1 至7 所示之財物。又另行起意，於附表編
    號8 「時間」欄所示時間，在南投縣草屯鎮「佑民醫院」後
    方，拾獲車牌號碼6R-5688 號車牌2 面（登記車主為徐庭儀
    ，交由陳俊輝使用，於99年10月20日18時許至翌日凌晨2 時
    15 分 許，員警查獲梁正宗前之時段內，車輛停放在南投縣
    草屯鎮○○路107 號住處前，車牌遭不詳人士竊取）後，侵
    占入己，並將之改懸掛所租用車號3212-VV 號租賃小客車上
    。
二、嗣於：(一)99年10月21日凌晨2 時15分許，梁正宗駕駛改懸掛
    車牌6R-5688 號之上揭租賃小客車，行經國道3 號南下234.
    4 公里處，因未繫安全帶為警攔檢，經警查詢車籍資料後，
    發現係懸掛失竊車牌，經其同意在該車內搜索扣得車號5179
    -XN 、8079-SF 、8582-XB  號車牌各2 面、龍形琉璃飾品1
    座（均已發還被害人），及與本案犯罪無關之甲基安非他命
    2 小包、塑膠勺子3 支等物，並循線查獲梁正宗涉犯附表編
    號1 至4 、8 所示之犯行；(二)又警方於99年10月29日上午經
    杜玲專發現報案後，經調閱路口監視器畫面，循線查獲梁正
    宗涉犯附表編號5  所示之犯行；(三)另於99年12月23日凌晨2
    時許，梁正宗又將竊得車牌2265-ZL 號2 面（已發還被害人
    ）改懸掛於所租用車號1470-VV 號之租賃小客車，停放在高
    雄市○○區○○路320 號「藍語生活網咖店」前，適員警巡
    邏發現懸掛失竊車牌，進而在該店內逮捕梁正宗，並經其同
    意，在上揭小客車內搜索扣得車牌號碼0566-XL  號之車牌2
    面（已發還被害人）、六角扳手1 支等物，進而循線查獲梁
    正宗涉犯附表編號6 至7 所示之犯行。
三、案經內政部警政署國道公路警察局第七警察隊報請臺灣南投
    地方法院檢察署呈請臺灣高等法院檢察署核轉臺灣高雄地方
    法院檢察署檢察官偵查起訴，及高雄市政府警察局移請臺灣
    高雄地方法院檢察署檢察官偵查後追加起訴，暨杜玲專訴由
    高雄市政府警察局三民第二分局移請臺灣高雄地方法院檢察
    署檢察官偵查後追加起訴。
    理  由
一、本案被告梁正宗所犯刑法第320 條第1 項之竊盜罪、修正前
    刑法第321  條第1 項第1 款之夜間侵入住宅竊盜罪、第321
    條第1 項第3 款之攜帶兇器竊盜罪、刑法第337 條之侵占遺
    失物，均屬死刑、無期徒刑、最輕本刑為3 年以上有期徒刑
    以外之罪，其於準備程序就前揭被訴事實均為有罪之陳述，
    經依法告知簡式審判程序之旨，並聽取當事人之意見後，本
    院認無不得或不宜改依簡式審判程序進行之情形，爰依刑事
    訴訟法第273 條之1 第1 項規定，裁定本件進行簡式審判程
    序，合先敘明。
二、上揭犯罪事實，業據被告於本院審理中坦承不諱（100易137
    卷第250 至252 頁、100 易138 卷第256 至258 頁、100 易
    321 卷第85至87頁），核與證人即被害人侯慶興、林秀樺、
    廖良彧、盧彥文、吳文隆、潘冠侑、陳俊輝、杜玲專於警詢
    中之證述（南投地檢99偵4196卷第35至36、71至72、74、76
    、78、83至84頁、警卷第8 至11頁、100 偵1289卷第4 頁）
    ，大致相符。此外復有刑事案件報告書、國道公路警察局第
    七警察隊搜索扣押筆錄、車輛詳細資料報表、車輛尋獲電腦
    輸入單、贓物認領保管單、失車基本資料詳細畫面表、高雄
    市政府警察局小港分局桂陽路派出所受理刑事案件報案三聯
    單、現場照片、高雄市政府警察局車輛尋獲電腦輸入單、租
    賃契約書、監視器翻拍照片、自願搜索同意書、高雄市政府
    警察局保安警察大隊黎明中隊搜索扣押筆錄及扣押物品目錄
    表、查獲照片（南投地檢99偵4196卷第17至22、37至45、47
    、49、51、52至55、73、75、77、79頁、雄檢100 偵1289卷
    第6 至10頁、警卷第20至29、36至37頁）附卷可稽，及六角
    扳手1 支扣案可佐。從而，被告上開自白均核與事實相符，
    自可採為認定事實之證據。是本案事證明確，被告上開竊盜
    、攜帶兇器竊盜、夜間侵入住宅竊盜、侵占遺失物之犯行，
    均堪以認定，應依法論罪科刑。
三、本件被告行為後，刑法第321 條第1 項業於100 年1 月26日
    修正公布，並於同年月28日施行。按行為後法律有變更者，
    適用行為時之法律，但行為後之法律有利於行為人者，適用
    最有利於行為人之法律，刑法第2 條第1 項定有明文。查修
    正前刑法第321 條第1 項規定：「犯竊盜罪而有左列情形之
    一者，處6 月以上、5 年以下有期徒刑：一、於夜間侵入住
    宅或有人居住之建築物、船艦或隱匿其內而犯之者。二、毀
    越門扇、牆垣或其他安全設備而犯之者。三、攜帶兇器而犯
    之者。四、結夥三人以上而犯之者。五、乘火災、水災或其
    他災害之際而犯之者。六、在車站或埠頭而犯之者」；修正
    後刑法第321 條第1 項則規定：「犯竊盜罪而有下列情形之
    一者，處6 月以上、5 年以下有期徒刑，得併科新臺幣10萬
    元以下罰金：一、侵入住宅或有人居住之建築物、船艦或隱
    匿其內而犯之者。二、毀越門扇、牆垣或其他安全設備而犯
    之者。三、攜帶兇器而犯之者。四、結夥三人以上而犯之者
    。五、乘火災、水災或其他災害之際而犯之者。六、在車站
    、埠頭、航空站或其他供水、陸、空公眾運輸之舟、車、航
    空機內而犯之者」，經比較新舊法結果，除新法法定刑增加
    「得併科10萬元以下罰金」之罰金刑外，並刪除原第1 款「
    於夜間」之要件，且就第6 款增加「航空站、其他供水、陸
    、空公眾運輸之舟、車、航空機內」之要件，核均屬加重刑
    罰或擴大加重竊盜罪之適用範圍，且被告就附表編號1 所示
    侵入住宅之竊盜犯行，修法前並未構成加重竊盜罪，該次修
    法後因刪除原第1 款「於夜間」之要件而構成加重竊盜罪，
    最輕法定刑為6 月，對被告顯較為不利。是修正後刑法第32
    1 條第1 項之規定並未較有利於行為人，自應適用修正前刑
    法第321 條第1 項之規定。又修正前刑法第321 條第1 項第
    3 款之攜帶兇器竊盜罪，係以行為人攜帶兇器竊盜為其加重
    條件，此所謂兇器，其種類並無限制，凡客觀上足對人之生
    命、身體、安全構成威脅，具有危險性之兇器均屬之，且祇
    須行竊時攜帶此種具有危險性之兇器為已足，並不以攜帶之
    初有行兇之意圖為必要，其兇器之由來如何，亦無所限制（
    最高法院79年台上字第5253號判例、95年度台上字第3328號
    判決意旨參照）。本件被告於附表編號2 至4 、6 至7 所示
    時、地，行竊車牌時所攜帶之六角扳手，為金屬製品、質地
    堅硬，可單手持握，並可用來拆卸車牌，有扣案之六角扳手
    1 支可按，客觀上可對人之生命、身體、安全構成威脅，具
    有危險性，要屬上揭規定所指之兇器無誤。
四、核被告就附表編號1 所為，係犯刑法第320 條第1 項之竊盜
    罪；就附表編號2 至4 、6 至7 所為，均係犯修正前刑法第
    321 條第1 項第3 款之攜帶兇器竊盜罪；就附表編號5 所為
    ，係犯修正前刑法第321 條第1 項第1 款之夜間侵入住宅竊
    盜罪；就附表編號8 所為，則係犯刑法第337 條之侵占遺失
    物罪。公訴意旨雖以被告於警詢、偵訊中之供述，認被告犯
    如附表編號2 至4 所示攜帶兇器竊盜之犯行時，係持螺絲起
    子為之，然被告於本院審理時堅稱伊都是用扣案之六角扳手
    去偷車牌，不是螺絲起子，先前在警詢、偵訊時供稱持螺絲
    起子去偷車牌有誤等語（100 易137 卷第251 頁），並仍坦
    承上揭攜帶兇器竊盜之犯行，是其於本院審理時之供述，應
    堪採信。此外亦無他證據足以證明被告係持螺絲起子竊取附
    表編號2 至4 所示之車牌，顯見公訴人僅憑被告先前錯誤之
    陳述認被告係持螺絲起子竊取附表編號2 至4 所示之車牌，
    容有誤會。又被告曾有如事實欄一所示之前科紀錄，此有臺
    灣高等法院被告前案紀錄表在卷可參，其於有期徒刑執行完
    畢後5 年內，故意再犯本件附表編號1 至7 所示有期徒刑以
    上之罪，均為累犯，就附表編號1 至7 所示犯行，均應依刑
    法第47條第1 項規定加重其刑。
五、爰審酌被告不思以正當途徑獲取財物，僅因圖逃避違規遭拍
    照裁罰及缺錢花用，竟恣意隨機竊取及侵占他人車牌，並竊
    取他人物品變賣得款花用，守法觀念淡薄，且對他人財產安
    全已生嚴重危害，本應嚴懲，惟念其於犯後坦承全部犯行，
    態度尚稱良好，並考量所竊取之物品價值非鉅，且大部分已
    發還被害人等一切情狀，就附表編號1 所示之竊盜、附表編
    號2 至4 、6 至7 所示之攜帶兇器竊盜、附表編號5 所示之
    夜間侵入住宅竊盜之犯行，分別量處如主文所示之刑，並應
    執行刑如主文所示；就附表編號8 所示侵占遺失物之犯行，
    量處罰金新臺幣5000元，並諭知如易服勞役以新台幣1000元
    折算1 日之標準，以示懲儆。扣案之六角扳手1 支被告所有
    ，業據被告供述在卷（100 易137 卷第253 頁），且供被告
    犯附表編號2 至4 、6 至7 犯行所用之物，應依刑法第38條
    第1 項第2 款，宣告沒收之。
據上論斷，應依刑事訴訟法第273 條之1 第1 項、第299 條第1
項前段，刑法第320 條第1 項、第337 條、第51條第5 款、第47
條第1 項、第42條第3 項前段、第38條第1 項第2 款，修正前刑
法第321 條第1 項第1 款、第3 款，刑法施行法第1 條之1 ，判
決如主文。
本案經檢察官李宜穎到庭執行職務。
中    華    民    國    100   年     3    月    21    日
                  刑事第六庭  法  官 曾仁勇
以上正本證明與原本無異。
如不服本判決應於收受本判決後10日內向本院提出上訴書狀，並
應敘述具體理由，如未敘述上訴理由者，應於上訴期間屆滿後20
日內補提理由書狀於本院（均須按他造當事人之人數附繕本）「
切勿逕送上級法院」。
中    華    民    國    100   年     3    月    21    日
                             書記官  王紀芸
附表：
┌──┬──────┬────────────┬──────┬───────┐
│編號│犯罪時間    │  犯 罪 事 實           │所犯法條及罪│   主   文    │
│    │            │                        │名          │              │
├──┼──────┼────────────┼──────┼───────┤
│ 1  │99年9 月17日│梁正宗意圖為自己不法之所│刑法第320 條│梁正宗犯竊盜罪│
│    │6 時50分許  │有，於左列時間，途經侯慶│第1 項之竊盜│，累犯，處有期│
│    │            │興位於高雄市○○區○○路│罪          │徒刑陸月。    │
│    │            │58 號 住處前，因見該處大│            │              │
│    │            │門未關，即進入屋內（侵入│            │              │
│    │            │住宅部分未據告訴），徒手│            │              │
│    │            │竊取侯慶興所有之龍形琉璃│            │              │
│    │            │飾品1 座後逃逸。        │            │              │
├──┼──────┼────────────┼──────┼───────┤
│ 2  │99年9 月20日│又另行起意，於左列時間，│刑法第321 條│梁正宗犯攜帶兇│
│    │8 時30分許  │在高雄市○○區○○路67號│第1 項第3 款│器竊盜罪，累犯│
│    │            │前，因見林秀樺所有車牌號│之攜帶兇器竊│，處有期徒刑捌│
│    │            │碼5179-XN 號自小客車停放│盜罪        │月。扣案之六角│
│    │            │該處，即持其所有客觀上可│            │扳手壹支，沒收│
│    │            │作為兇器使用之六角扳手1 │            │之。          │
│    │            │支，將上揭車牌2 面卸下後│            │              │
│    │            │取走逃逸。              │            │              │
├──┼──────┼────────────┼──────┼───────┤
│ 3  │99年10月4 日│又另行起意，於左列時間，│刑法第321 條│梁正宗犯攜帶兇│
│    │8 時10分許  │在高雄市○○區○○街496 │第1 項第3 款│器竊盜罪，累犯│
│    │            │號前，因見廖良彧所有車牌│之攜帶兇器竊│，處有期徒刑捌│
│    │            │號碼8582-XB 號自小客車停│盜罪        │月。扣案之六角│
│    │            │放該處，即持其所有客觀上│            │扳手壹支，沒收│
│    │            │可作為兇器使用之六角扳手│            │之。          │
│    │            │1 支，將上揭車牌2 面卸下│            │              │
│    │            │後取走逃逸。            │            │              │
├──┼──────┼────────────┼──────┼───────┤
│ 4  │99年10月17日│又另行起意，於左列時間，│刑法第321 條│梁正宗犯攜帶兇│
│    │12時30分許  │在南投縣草屯鎮○○路152 │第1 項第3 款│器竊盜罪，累犯│
│    │            │之1 號前，因見盧彥文所有│之攜帶兇器竊│，處有期徒刑捌│
│    │            │車牌號碼8079-SF 號自小客│盜罪        │月。扣案之六角│
│    │            │車停放該處，即持其所有客│            │扳手壹支，沒收│
│    │            │觀上可作為兇器使用之六角│            │之。          │
│    │            │扳手1 支，將上揭車牌2 面│            │              │
│    │            │卸下後取走逃逸。        │            │              │
├──┼──────┼────────────┼──────┼───────┤
│ 5  │99年10年29日│又另行起意，於左列時間，│刑法第321 條│梁正宗犯夜間侵│
│    │凌晨零時許  │駕駛所承租之車號3213-VV │第1 項第1 款│入住宅竊盜罪，│
│    │            │號租賃小客車，行經高雄市│之夜間侵入住│累犯，處有期徒│
│    │            │三民區○○街35號前，見該│宅竊盜罪    │刑捌月。      │
│    │            │住處大門未關閉，認有可趁│            │              │
│    │            │之機，竟意圖為自己不法之│            │              │
│    │            │所有，並基於夜間侵入住宅│            │              │
│    │            │竊盜之犯意，逕自開門進入│            │              │
│    │            │1 樓客廳，徒手竊取杜玲專│            │              │
│    │            │所有之明基牌液晶電視1台 │            │              │
│    │            │、皮包1 只（內有身分證、│            │              │
│    │            │健保卡、富邦銀行信用卡、│            │              │
│    │            │聯邦銀行信用卡各1張）等 │            │              │
│    │            │物。得手後，旋駕車載運逃│            │              │
│    │            │離現場，並以2500元之價格│            │              │
│    │            │，將明基牌液晶電視轉賣予│            │              │
│    │            │某回收商，得款花用殆盡，│            │              │
│    │            │其餘物品則丟棄在國際商工│            │              │
│    │            │附近（未尋獲）。嗣於同日│            │              │
│    │            │上午凌晨5 時許，杜玲專發│            │              │
│    │            │現遭竊並報警處理，經警調│            │              │
│    │            │閱路口監視器畫面，始循線│            │              │
│    │            │查悉上情。              │            │              │
├──┼──────┼────────────┼──────┼───────┤
│ 6  │99年11月22日│又另行起意，於左列時間，│刑法第321 條│梁正宗犯攜帶兇│
│    │凌晨1時許   │在高雄市○○區○○街21號│第1 項第3 款│器竊盜罪，累犯│
│    │            │前，因見潘冠侑所有車牌號│之攜帶兇器竊│，處有期徒刑捌│
│    │            │碼0566-XL 號自小客車停放│盜罪        │月。扣案之六角│
│    │            │該處，即持其所有客觀上可│            │扳手壹支，沒收│
│    │            │作為兇器使用之六角扳手1 │            │之。          │
│    │            │支，將上揭車牌2 面卸下後│            │              │
│    │            │取走逃逸。              │            │              │
├──┼──────┼────────────┼──────┼───────┤
│ 7  │99年12月7 日│又另行起意，於左列時間，│刑法第321 條│梁正宗犯攜帶兇│
│    │凌晨1時許   │在高雄市○○區○○街76號│第1 項第3 款│器竊盜罪，累犯│
│    │            │前，因見吳文隆所有車牌號│之攜帶兇器竊│，處有期徒刑捌│
│    │            │碼2265-ZL 號自小客車停放│盜罪        │月。扣案之六角│
│    │            │該處，即持其所有客觀上可│            │扳手壹支，沒收│
│    │            │作為兇器使用之六角扳手1 │            │之。          │
│    │            │支，將上揭車牌2 面卸下後│            │              │
│    │            │取走逃逸。              │            │              │
├──┼──────┼────────────┼──────┼───────┤
│ 8  │99年10月20日│又意圖為自己不法之所有，│刑法第337 條│梁正宗犯侵占遺│
│    │晚間某時許  │於左列時間，在南投縣草屯│之侵占遺失物│失物罪，處罰金│
│    │            │鎮「佑民醫院」後方，拾獲│罪          │新臺幣伍仟元，│
│    │            │車牌號碼6R-5688 號車牌2 │            │如易服勞役，以│
│    │            │面（登記車主為徐庭儀，交│            │新臺幣壹仟元折│
│    │            │由陳俊輝使用，於99年10月│            │算壹日。      │
│    │            │20日18時許至翌日凌晨2 時│            │              │
│    │            │15分許，員警查獲梁正宗前│            │              │
│    │            │之時段內，車輛停放在南投│            │              │
│    │            │縣草屯鎮○○路107 號住處│            │              │
│    │            │前，車牌遭不詳人士竊取）│            │              │
│    │            │後，侵占入己，並將之改懸│            │              │
│    │            │掛所租用車號3212-VV 號租│            │              │
│    │            │賃小客車上。            │            │              │
└──┴──────┴────────────┴──────┴───────┘
本判決論罪之法條：
中華民國刑法第320條第1項
意圖為自己或第三人不法之所有，而竊取他人之動產者，為竊盜
罪，處5 年以下有期徒刑、拘役或5 百元以下罰金
修正前中華民國刑法第321條第1項第1款、第3款
犯竊盜罪而有左列情形之一者，處6 月以上、5 年以下有期徒刑
：
一、於夜間侵入住宅或有人居住之建築物、船艦或隱匿其內而犯
    之者。
三、攜帶兇器而犯之者。
中華民國刑法第337條
意圖為自己或第三人不法之所有，而侵占遺失物、漂流物或其他
離本人所持有之物者，處5 百元以下罰金。